【裁判字號】    98,審訴,4619
【裁判日期】    981130
【裁判案由】    毒品危害防制條例
【裁判全文】
臺灣高雄地方法院刑事判決            98年度審訴字第4619號
公  訴  人  臺灣高雄地方法院檢察署檢察官
被      告  甲○○
                    （現另案於臺灣高雄看守所羈押中）
上列被告因毒品危害防制條例案件，經檢察官提起公訴（98年度
毒偵字第5781號、第6183號），被告就被訴事實為有罪之陳述，
經告知簡式審判程序之旨，並聽取被告與公訴人之意見後，本院
合議庭裁定由受命法官獨任進行簡式審判程序，本院判決如下：
    主  文
甲○○犯施用第一級毒品罪，共貳罪，均累犯，各處有期徒刑拾
月。應執行有期徒刑壹年陸月。
    事  實
一、甲○○前於民國90年間，因施用毒品案件，經本院裁定送觀
    察、勒戒，認有繼續施用毒品之傾向，再裁定令入戒治處所
    施以強制戒治、停止戒治、撤銷停止戒治，而於92年1 月10
    日強制戒治執行完畢釋放，由臺灣高雄地方法院檢察署檢察
    官以92年度戒毒偵字第151 號不起訴處分確定。又於93年間
    ，因施用毒品案件，經本院以93年度訴字第724 號判處有期
    徒刑8 月確定，於95年6 月21日執行完畢。另於95年、96年
    間，因施用毒品、竊盜等案件，經本院以95年度訴字第3849
    號、96年度易字第941 號、96年度簡字第963 號、96年度訴
    更一字第39號，各判處有期徒刑1 年6 月、8 月、5 月、5
    月、6 月確定，嗣經裁定減刑為有期徒刑9 月、4 月、2 月
    又15日、2 月又15日、6 月，且定應執行刑有期徒刑1 年10
    月確定，並於98年2 月10日執行完畢。詎甲○○仍不知悔改
    ，竟分別基於施用第一級毒品之犯意，於下列時間、地點，
    分別施用第一級毒品海洛因，經警查獲：
  (一)98年7 月19日某時許，在其位於高雄市○鎮區○○街36號住
    處內，以將第一級毒品海洛因置入針筒內，摻水稀釋後，注
    射靜脈血管之方式，施用第一級毒品海洛因1 次，而於98年
    7 月20日下午2 時15分許，在高雄市小港區中船二村27號前
    ，為警查獲，經徵得其同意採尿送驗結果呈嗎啡、可待因陽
    性反應。
  (二)98年9 月8 日晚間11時許，在其前揭住處，以前述針筒注射
    之同一方式，施用第一級毒品海洛因1 次。嗣於98年9 月9
    日下午4 時許，因另案通緝為警查獲，經徵得其同意採尿送
    驗結果呈嗎啡、可待因陽性反應，始獲上情。
二、案經高雄市政府警察局小港分局、前鎮分局移送臺灣高雄地
    方法院檢察署檢察官偵查起訴。
    理  由
一、本件被告甲○○所犯係死刑、無期徒刑、最輕本刑為3 年以
    上有期徒刑以外之罪，其於準備程序中就被訴事實為有罪之
    陳述，經本院告知簡式審判程序之旨，並聽取公訴人及被告
    意見後，合議庭裁定由受命法官獨任進行簡式審判程序，合
    先敘明。
二、訊據被告對於上揭時、地，先後2 次施用第一級毒品海洛因
    之事實，均坦承不諱，而被告為警查獲所採之尿液檢體，均
    送高雄市立凱旋醫院，以酵素免疫分析法及氣相層析質譜法
    檢驗結果，均呈現嗎啡、可待因陽性反應，此有高雄市立凱
    旋醫院98年8 月5 日濫用藥物尿液檢驗報告暨高雄市政府警
    察局小港分局毒品案嫌疑人尿液代碼與姓名對照表（代號：
    J-267 號）、高雄市立凱旋醫院98年9 月25日濫用藥物尿液
    檢驗報告暨真實姓名對照表（代號：I-315 號）各1 份附卷
    可稽，是被告2 次施用第一級毒品之犯行，均堪認定，應予
    依法論科。
三、核被告所為，均係犯毒品危害防制條例第10條第1 項之施用
    第一級毒品罪。被告先後2 次持有第一級毒品後進而施用，
    其持有之低度行為均應為施用之高度行為所吸收，故均不另
    論其持有毒品罪。被告所犯上開施用第一級毒品2 罪，犯意
    各別，應予分論併罰。被告前因施用毒品、竊盜等案件，經
    法院分別判處有期徒刑1 年6 月、8 月、5 月、5 月、6 月
    確定，嗣經裁定減刑且定應執行刑有期徒刑1 年10月確定，
    並於98年2 月10日執行完畢，有臺灣高等法院被告前案紀錄
    表1 份在卷可佐，是被告於有期徒刑執行完畢後，5 年內故
    意再犯本件有期徒刑以上之2 罪，均為累犯，均應依法加重
    其刑。本院審酌被告前因施用毒品案件，經觀察、勒戒及強
    制戒治程序，由檢察官不起訴處分，又於93年間，因施用毒
    品案件，經法院判處有期徒刑8 月確定，而於95年6 月21日
    執行完畢，再因施用毒品、竊盜等案件，經法院判處有期徒
    刑確定，於98年2 月10日執行完畢後，仍不知悛悔，再次施
    用毒品自戕其身，顯然缺乏戒絕毒品之決心，惟念及被告坦
    承施用第一級毒品之事實，且其行為尚未害及他人，並斟酌
    被告之犯罪動機、手段，以及被告之智識程度等一切情狀，
    爰分別量處如主文所示之刑，並定應執行刑如主文所示。
據上論斷，應依刑事訴訟法第273 條之1 第1 項、第299 條第1
項前段，毒品危害防制條例第10條第1 項，刑法第11條前段、第
47條第1 項、第51條第5 款，判決如主文。
本案經檢察官杜妍慧到庭執行職務。
中    華    民    國    98    年    11    月    30    日
                  刑事第十庭  法  官  高增泓
以上正本證明與原本無異。
如不服本判決，應於收受送達後10日內向本院提出上訴書狀。
中    華    民    國    98    年    11    月    30    日
                              書記官  王淑娟
附錄本判決論罪科刑法條全文：
毒品危害防制條例第10條
施用第一級毒品者，處6月以上5年以下有期徒刑。
施用第二級毒品者，處3年以下有期徒刑。


司法院資訊處製作；財團法人民間司法改革基金會備份。
